Config:
  hfst:
    Gen: ../../../src/generator-gt-norm.hfst
    Morph: ../../../src/analyser-gt-norm.hfst
  xerox:
    Gen: ../../../src/generator-gt-norm.xfst
    Morph: ../../../src/analyser-gt-norm.xfst
    App: lookup

Tests:

# todo:
# Proofread the gold standard (below)
# Then: run analyser, then correct. 


  Verb - илесь: # Verb 'to live' - partial paradigm
     илесь+V+Ind+Aor+ScSg1: иледмʼ
     илесь+V+Ind+Aor+ScSg2: илен
     илесь+V+Ind+Aor+ScSg3: иле
     илесь+V+Ind+Aor+ScDu1: илениʼ
     илесь+V+Ind+Aor+ScDu2: иледиʼ
     илесь+V+Ind+Aor+ScDu3: илеӈахаʼ
     илесь+V+Ind+Aor+ScPl1: илеваˮ
     илесь+V+Ind+Aor+ScPl2: иледаˮ
     илесь+V+Ind+Aor+ScPl3: илеˮ
     илесь+V+Ind+Prt1+ScSg1: [илеманзь, иледамзь]
     илесь+V+Ind+Prt1+ScSg2: иленась
     илесь+V+Ind+Prt1+ScSg3: илесь
     илесь+V+Ind+Prt1+ScDu1: иленинзь
     илесь+V+Ind+Prt1+ScDu2: илединзь
     илесь+V+Ind+Prt1+ScDu3: [илеӈаханзь, илеханзь]
     илесь+V+Ind+Prt1+ScPl1: илеваць
     илесь+V+Ind+Prt1+ScPl2: иледаць
     илесь+V+Ind+Prt1+ScPl3: илець
     илесь+V+Hort+ScSg1: илехадмʼ
     илесь+V+Impert+ScSg2: илеˮ
     илесь+V+Opt+ScSg3: илея
     илесь+V+Hort+ScDu1: илехэниʼ
     илесь+V+Impert+ScDu2: иледиʼ
     илесь+V+Opt+ScDu3: илеяхаʼ
     илесь+V+Hort+ScPl1: илехэваˮ
     илесь+V+Impert+ScPl2: иледаˮ
     илесь+V+Opt+ScPl3: илеяˮ
     илесь+V+Conj+Aor+ScSg1: илеидмʼ
     илесь+V+Conj+Aor+ScSg2: илеин
     илесь+V+Conj+Aor+ScSg3: илеи
     илесь+V+Conj+Aor+ScDu1: илеиниʼ
     илесь+V+Conj+Aor+ScDu2: илеидиʼ
     илесь+V+Conj+Aor+ScDu3: илеихʼ
     илесь+V+Conj+Aor+ScPl1: илеиваˮ
     илесь+V+Conj+Aor+ScPl2: илеидаˮ
     илесь+V+Conj+Aor+ScPl3: илеиˮ
     илесь+V+Conj+Prt1+ScSg1: илеидамзь
     илесь+V+Conj+Prt1+ScSg2: илеинась
     илесь+V+Conj+Prt1+ScSg3: илеись
     илесь+V+Conj+Prt1+ScDu1: илеининзь
     илесь+V+Conj+Prt1+ScDu2: илеидинзь
     илесь+V+Conj+Prt1+ScDu3: илеиханзь
     илесь+V+Conj+Prt1+ScPl1: илеиваць
     илесь+V+Conj+Prt1+ScPl2: илеидаць
     илесь+V+Conj+Prt1+ScPl3: илеиць  
     илесь+V+Mod/nec+ScSg1: илебцудмʼ
     илесь+V+Mod/nec+ScSg2: илебцун
     илесь+V+Mod/nec+ScSg3: илебцу
     илесь+V+Mod/nec+ScDu1: илебцуниʼ
     илесь+V+Mod/nec+ScDu2: илебцудиʼ
     илесь+V+Mod/nec+ScDu3: илебцухаʼ
     илесь+V+Mod/nec+ScPl1: илебцуваˮ
     илесь+V+Mod/nec+ScPl2: илебцудаˮ
     илесь+V+Mod/nec+ScPl3: илебцуˮ
     илесь+V+Mod/int+ScSg1: илесадмʼ
     илесь+V+Mod/int+ScSg2: илесан
     илесь+V+Mod/int+ScSg3: илеса
     илесь+V+Mod/int+ScDu1: илесаниʼ
     илесь+V+Mod/int+ScDu2: илесадиʼ
     илесь+V+Mod/int+ScDu3: илесахаʼ
     илесь+V+Mod/int+ScPl1: илесаваˮ
     илесь+V+Mod/int+ScPl2: илесадаˮ
     илесь+V+Mod/int+ScPl3: илесаˮ     
     илесь+V+Mod/narr+Aor+ScSg1: илевэдмʼ
     илесь+V+Mod/narr+Aor+ScSg2: илевэн
     илесь+V+Mod/narr+Aor+ScSg3: илевы
     илесь+V+Mod/narr+Aor+ScDu1: илевэниʼ
     илесь+V+Mod/narr+Aor+ScDu2: илевэдиʼ
     илесь+V+Mod/narr+Aor+ScDu3: илевэхэʼ
     илесь+V+Mod/narr+Aor+ScPl1: илевэваˮ
     илесь+V+Mod/narr+Aor+ScPl2: илевэдаˮ
     илесь+V+Mod/narr+Aor+ScPl3: илевыˮ
     илесь+V+Mod/narr+Prt1+ScSg1: илевэдамзь
     илесь+V+Mod/narr+Prt1+ScSg2: илевэнась
     илесь+V+Mod/narr+Prt1+ScSg3: [илевысь, илевэсь]
     илесь+V+Mod/narr+Prt1+ScDu1: иленинзь
     илесь+V+Mod/narr+Prt1+ScDu2: илединзь
     илесь+V+Mod/narr+Prt1+ScDu3: илевэханзь
     илесь+V+Mod/narr+Prt1+ScPl1: илевэваць
     илесь+V+Mod/narr+Prt1+ScPl2: илевэдаць
     илесь+V+Mod/narr+Prt1+ScPl3: [илевыць, илевэць]
     илесь+V+Mod/prob+Aor+ScSg1: иленакэдмʼ
     илесь+V+Mod/prob+Aor+ScSg2: иленакэн
     илесь+V+Mod/prob+Aor+ScSg3: иленакы
     илесь+V+Mod/prob+Aor+ScDu1: иленакэниʼ
     илесь+V+Mod/prob+Aor+ScDu2: иленакэдиʼ
     илесь+V+Mod/prob+Aor+ScDu3: иленакэхэʼ
     илесь+V+Mod/prob+Aor+ScPl1: иленакэваˮ
     илесь+V+Mod/prob+Aor+ScPl2: иленакэдаˮ
     илесь+V+Mod/prob+Aor+ScPl3: иленакыˮ
     илесь+V+Mod/prob+Prt1+ScSg1: иленакэдамзь
     илесь+V+Mod/prob+Prt1+ScSg2: иленакэнась
     илесь+V+Mod/prob+Prt1+ScSg3: [иленакысь, иленакэсь]
     илесь+V+Mod/prob+Prt1+ScDu1: иленакэнинзь
     илесь+V+Mod/prob+Prt1+ScDu2: иленакэдинзь
     илесь+V+Mod/prob+Prt1+ScDu3: иленакэханзь
     илесь+V+Mod/prob+Prt1+ScPl1: иленакэваць
     илесь+V+Mod/prob+Prt1+ScPl2: иленакэдаць
     илесь+V+Mod/prob+Prt1+ScPl3: [иленакыць, иленакэць]
     илесь+V+Mod/perfprob+ScSg1: илевэкэдмʼ
     илесь+V+Mod/perfprob+ScSg2: илевэкэн
     илесь+V+Mod/perfprob+ScSg3: илевэкы
     илесь+V+Mod/perfprob+ScDu1: илевэкэниʼ
     илесь+V+Mod/perfprob+ScDu2: илевэкэдиʼ
     илесь+V+Mod/perfprob+ScDu3: илевэкэхэʼ
     илесь+V+Mod/perfprob+ScPl1: илевэкэваˮ
     илесь+V+Mod/perfprob+ScPl2: илевэкэдаˮ
     илесь+V+Mod/perfprob+ScPl3: илевэкыˮ
     илесь+V+Mod/obl+ScSg1: илебцакэдмʼ
     илесь+V+Mod/obl+ScSg2: илебцакэн
     илесь+V+Mod/obl+ScSg3: илебцакы
     илесь+V+Mod/obl+ScDu1: илебцакэниʼ
     илесь+V+Mod/obl+ScDu2: илебцакэдиʼ
     илесь+V+Mod/obl+ScDu3: илебцакэхэʼ
     илесь+V+Mod/obl+ScPl1: илебцакэваˮ
     илесь+V+Mod/obl+ScPl2: илебцакэдаˮ
     илесь+V+Mod/obl+ScPl3: илебцакыˮ
     илесь+V+Mod/appr+ScSg1: иленархадмʼ
     илесь+V+Mod/appr+ScSg2: иленархан
     илесь+V+Mod/appr+ScSg3: иленарха
     илесь+V+Mod/appr+ScDu1: иленарханиʼ
     илесь+V+Mod/appr+ScDu2: иленархадиʼ
     илесь+V+Mod/appr+ScDu3: иленархахаʼ
     илесь+V+Mod/appr+ScPl1: иленархаваˮ
     илесь+V+Mod/appr+ScPl2: иленархадаˮ
     илесь+V+Mod/appr+ScPl3: иленархаˮ
     илесь+V+Mod/perfappr+ScSg1: илевэрхадмʼ
     илесь+V+Mod/perfappr+ScSg2: илевэрхан
     илесь+V+Mod/perfappr+ScSg3: илевэрха
     илесь+V+Mod/perfappr+ScDu1: илевэрханиʼ
     илесь+V+Mod/perfappr+ScDu2: илевэрхадиʼ
     илесь+V+Mod/perfappr+ScDu3: илевэрхахаʼ
     илесь+V+Mod/perfappr+ScPl1: илевэрхаваˮ
     илесь+V+Mod/perfappr+ScPl2: илевэрхадаˮ
     илесь+V+Mod/perfappr+ScPl3: илевэрхаˮ
     илесь+V+Mod/futappr+ScSg1: илевндархадмʼ
     илесь+V+Mod/futappr+ScSg2: илевндархан
     илесь+V+Mod/futappr+ScSg3: илевндарха
     илесь+V+Mod/futappr+ScDu1: илевндарханиʼ
     илесь+V+Mod/futappr+ScDu2: илевндархадиʼ
     илесь+V+Mod/futappr+ScDu3: илевндархахаʼ
     илесь+V+Mod/futappr+ScPl1: илевндархаваˮ
     илесь+V+Mod/futappr+ScPl2: илевндархадаˮ
     илесь+V+Mod/futappr+ScPl3: илевндархаˮ
     илесь+V+Mod/sup+ScSg1: илеваӈгабядмʼ
     илесь+V+Mod/sup+ScSg2: илеваӈгабян
     илесь+V+Mod/sup+ScSg3: илеваӈгабя
     илесь+V+Mod/sup+ScDu1: илеваӈгабяниʼ
     илесь+V+Mod/sup+ScDu2: илеваӈгабядиʼ
     илесь+V+Mod/sup+ScDu3: илеваӈгабяхаʼ
     илесь+V+Mod/sup+ScPl1: илеваӈгабяваˮ
     илесь+V+Mod/sup+ScPl2: илеваӈгабядаˮ
     илесь+V+Mod/sup+ScPl3: илеваӈгабяˮ
     илесь+V+Mod/hyp+ScSg1: илерхавэдмʼ
     илесь+V+Mod/hyp+ScSg2: илерхавэн
     илесь+V+Mod/hyp+ScSg3: илерхавы
     илесь+V+Mod/hyp+ScDu1: илерхавэниʼ
     илесь+V+Mod/hyp+ScDu2: илерхавэдиʼ
     илесь+V+Mod/hyp+ScDu3: илерхавэхэʼ
     илесь+V+Mod/hyp+ScPl1: илерхавэваˮ
     илесь+V+Mod/hyp+ScPl2: илерхавэдаˮ
     илесь+V+Mod/hyp+ScPl3: илерхавыˮ
     илесь+V+Mod/rep+ScSg1: илевнадмʼ
     илесь+V+Mod/rep+ScSg2: илевнан
     илесь+V+Mod/rep+ScSg3: илевна
     илесь+V+Mod/rep+ScDu1: илевнаниʼ
     илесь+V+Mod/rep+ScDu2: илевнадиʼ
     илесь+V+Mod/rep+ScDu3: илевнахаʼ
     илесь+V+Mod/rep+ScPl1: илевнаваˮ
     илесь+V+Mod/rep+ScPl2: илевнадаˮ
     илесь+V+Mod/rep+ScPl3: илевнаˮ
     илесь+V+Mod/des+ScSg1: илервадмʼ
     илесь+V+Mod/des+ScSg2: илерван
     илесь+V+Mod/des+ScSg3: илерва
     илесь+V+Mod/des+ScDu1: илерваниʼ
     илесь+V+Mod/des+ScDu2: илервадиʼ
     илесь+V+Mod/des+ScDu3: илервахаʼ
     илесь+V+Mod/des+ScPl1: илерваваˮ
     илесь+V+Mod/des+ScPl2: илервадаˮ
     илесь+V+Mod/des+ScPl3: илерваˮ
     илесь+V+InfImprf: илева  
     илесь+V+InfPrf: илеˮма  
     илесь+V+PrcImprf: [илена, иленя]
     илесь+V+PrcPrf: илевы
     илесь+V+PrcFut: илевында   
     илесь+V+PrcImpf: илевдавэй
     илесь+V+Ger: иле 
     илесь+V+GerFin: илеванзь      
     илесь+V+Subord: илебˮ
     илесь+V+Aud: [илевоʼ, илеваноʼ]
     илесь+V+Evas: илевоӈгад
     илесь+V+ConNeg: илеˮ